臺灣新北地方法院民事判決
110年度訴字第130號
原      告  許嘉真  

訴訟代理人  陳俊廷律師
被      告  陳桂峰  
上列當事人間請求侵權行為損害賠償事件，經本院刑事庭裁定移
送前來（109年度審附民字第848號），經本院於民國111年3月4
日言詞辯論終結，判決如下：
    主  文
被告應給付原告新臺幣玖萬肆仟肆佰伍拾捌元，及自民國一Ｏ九
年九月九日起至清償日止，按週年利率百分之五計算之利息。
原告其餘之訴駁回。
訴訟費用由被告負擔百分之五，餘由原告負擔。
本判決第一項得假執行，被告如以新臺幣玖萬肆仟肆佰伍拾捌元
為原告預供擔保，得免為假執行。
原告其餘假執行之聲請駁回。
    事實及理由
一、原告主張：
　㈠被告因懷疑原告利用訴外人即被告配偶陳蔡滿粧患有嚴重躁
    鬱症而辨識能力不足之機會，以推銷珠寶之方式訛詐陳蔡滿
    粧，而心生不滿，竟基於傷害他人身體、侵入他人建築物及
    毀損他人物品之犯意，於民國108年12月12日上午10時25分
    許，明知原告所經營位於新北市○○區○○路0段000巷0號之「
    彩揚珠寶行」（下稱該珠寶行）店面關閉未營業，未得原告
    同意，逕以腳踢開該珠寶行之閉鎖玻璃門之方式，無故侵入
    該珠寶行後，旋即持原告擺放於店内桌上之手機向原告丟擲
    而砸中該珠寶行内之玉手鐲，致上開手機1支及玉手鐲3個破
    損而不堪使用，足以生損害於原告，原告見狀持椅子抵擋時
    ，被告再持置於該珠寶行内之珠寶架砸打原告，致原告受有
    右前額疼痛並左臉四處外傷（長度分別約1公分、2公分、4
    公分、10公分）、前胸挫傷、右手及右腕多處挫外傷之傷害
    。上開事實經本院109年度審訴字第1639號刑事判決判被告
    犯傷害罪，處拘役45日，如易科罰金，以新臺幣(下同)1,00
    0元折算1日；檢察官及被告不服上訴於臺灣高等法院，復經
    臺灣高等法院以110年度上訴字第196號刑事判決撤銷原判決
    ，判決被告犯傷害罪，處拘役40日，如易科罰金，以1,000
    元折算1日；檢察官不服上訴於最高法院，復經最高法院以1
    10年度台上字第5520號刑事判決駁回上訴確定。
　㈡本案被告故意不法侵害原告之身體及財產等權利，造成原告
    受有健康及財產之損害，原告爰依民法第184條第1項本文、
    第193條第1項、第195條第1項前段規定，請求被告負損害賠
    償責任，分述如下：
　1.醫藥費用：
    因被告之不法故意傷害行為，致原告受有右前額疼痛並左臉
    四處外傷（長度分別約1公分、2公分、4公分、10公分）、
    前胸挫傷、右手及右腕多處挫外傷等傷害，並因此出現焦慮
    狀態及環境適應障礙併焦慮情緒等症狀，分別接受西園醫院
    、馬偕醫院、建明中醫診所、亞東醫院治療，分別支付醫療
    費1,560元、3,698元、30,200元、2,230元，合計38,538元
    ，有西園醫院醫療收據、馬偕醫院診斷證明書及收據、建明
    中醫診所證明書及收據、亞東醫院診斷證明書及收據可查。
    此為增加生活上需要之必要費用，應由被告賠償。
  2.醫療用品費
    因原告受有右前額疼痛並左臉四處外傷（長度分別約1公分
    、2公分、4公分、10公分），經馬偕醫院醫師醫囑「建議矽
    膠凝膠使用以預防疤痕肥厚」，並因而支付3,034元，有診
    斷證明書及發票可查。此亦為增加生活上需要之必要費用，
    應由被告賠償。
　3.財產損害：
    因被告將原告擺放於桌上之手機向原告丟擲而砸中該珠寶行
    内之玉手鐲，該不法行為致該手機1支及玉手鐲3個毁損。就
    手機受損，暫不予主張。然玉手鐲之損害情況，其中一隻為
    完全斷裂、另二隻有裂縫，係屬不能回復原狀回復顯有重大
    困難者，此有玉手鐲毁損照片可查。又完全斷裂之玉鐲，原
    店内售價為200,000元，另二隻售價分別為290,000元及250,
    000元，依上開規定，被告應賠償原告損害740,000元。
　4.精神慰撫金：
    被告基於傷害、毁損、無故侵入他人建築物之犯意，對原告
    造成重大財產損失及健康傷害。尤其，被告下手盡往原告頭
    部、臉部攻擊，顯見被告之手段兇殘，於本事件過後仍驚恐
    不已，夜不能眠，出現焦慮狀態及環境適應障礙併焦慮情緒
    等症狀，甚至結束經營多年的「彩揚珠寶行」，此有亞東醫
    院診斷證明書可查。更有甚者，被告為合理化本件不法侵害
    行為，更假借其配偶陳蔡滿粧患有嚴重躁鬱症而辨識能力不
    足之機會，意圖誣指原告有背信、詐欺及傷害等而提起刑事
    告訴。原告除遭受身體之傷害及苦痛外，還要面臨訴訟之煎
    熬，原告感受巨大痛苦，無以名狀。原告因此受有非財產之
    損害，請求被告應賠償1,000,850元之精神慰撫金。
　㈢為此，爰依侵權行為之規定提起本訴。並聲明：1.被告應給
    付原告1,781,572元，及自本起訴狀繕本送達被告翌日起至
    清償日止，按年息5%計算之利息。2.原告願供擔保請准宣告
    假執行。
二、被告則以下開情詞置辯：
　㈠緣陳蔡滿粧因患有嚴重躁鬱症，自100年1月18日起即經常進
    出台北長庚紀念醫院就醫，當其躁鬱症之躁症發作期間，常
    喜歡外出、濃妝豔抹、聒噪、言語誇大且思緒違常、脫離現
    實；卻於躁鬱症之鬱症發作期間，深居簡出、不喜裝扮、言
    語木訥、思考遲鈍，躁症期與鬱症期之外觀及表現明顯不同
    ，判若兩人。有關躁鬱症之症狀，可參考維基百科網站上之
    解說。
　㈡而本件事情之起因，係因原告所開設之該珠寶行位在被告住
    家附近菜市場内，陳蔡滿粧時常進去聊天。然陳蔡滿粧於其
    躁症發作期間，因喜歡外出之故，仍經常前往該珠寶行，但
    一般人明顯可見其濃妝豔抹、言語聒噪且誇大，原告對陳蔡
    滿粧上開異於平常之裝扮與行為，應可輕易辨別，乃原告仍
    為一己之利，趁機以各種方式多次誘騙躁鬱症發作時之陳蔡
    滿粧購買珠寶，被告於事發前一年内業已多次告知原告因陳
    蔡滿粧患有嚴重躁鬱症，其對金錢使用失去判斷能力，請不
    要再販賣店内珠寶予陳蔡滿粧，原告表面上雖應允被告，實
    際上卻仍一犯再犯。
　㈢108年12月11日，被告因收到陳蔡滿粧之金融卡帳單通知，發
    現陳蔡滿粧於同年11、12月間，又有多次在該珠寶行刷卡消
    費之紀錄，顯見原告仍一再販賣珠寶予躁鬱症發作之陳蔡滿
    粧，被告因此前往該珠寶行找原告理論。同年12月12日，被
    告又再度前往該珠寶行找原告溝通，因原告一而再、再而三
    地販賣珠寶予無判斷能力之陳蔡滿粧，被告多次告誡下仍無
    效，一時氣憤下，而有傷害原告之行為。
　㈣對原告請求金額之意見：
  1.醫藥費用
  ⑴西園醫院2,410元部分：
    其原證五中夾帶一張108年12月12日之850元台北馬偕紀念醫
    院醫療費用收據，因已在原證六為請求，顯係重複請求，應
    剔除；另證明書費400元、雜項費500元，應非醫療必要費用
    ，亦不得請求。
  ⑵馬偕醫院3,698元部分：
    其中2筆證明書費各170元，均非必要費用，不得請求。
  ⑶建明中醫診所30,200元部分：
    依原告所提原證五、六，其於108年12月12日事發當日，曾
    分別前往西園醫院及馬偕醫院就醫，依該二家醫院之當曰醫
    療費用收據，均已包含藥品費，顯見西園醫院及馬偕醫院均
    已依其病症狀況開立適當藥品。再依其所提原證五，原告於
    相隔14日之同年月26日，又再度前往西園醫院「一外」科（
    應係「一般外科」）就醫，而當日醫療費用收據上，已無「
    藥品費」之項目，則西園醫院一般外科之專科醫生，應係認
    定原告之外傷，已自行痊癒或接近痊癒之狀態，因而無須再
    行開立藥品之必要，乃原告竟於108年12月13日至109年5月1
    6日間，前往中醫診所共60次，每次費用500元，合計高達30
    ,000元，應認此費用並非醫療之必要費用，應不得請求；又
    證明書費200元並非必要費用，不得請求。
  ⑷亞東醫院2,230元部分：
    其中690元部分，並無實際醫療費用收據，究竟細項為何、
    有無繳納？均無法證明，應待其提出正式收據，再為判斷；
    又證明書費200元並非必要費用，不得請求。
  2.醫療用品費:
    原告請求矽膠凝膠用品費3,034元，雖附有發票，然該發票
    上並未載明購買物品品名，是否全係購買矽膠凝膠，並非無
    疑，被告否認之。
  3.財產損害：
　  原告請求被告應賠償其毀損之玉鐲共3只，分別為200,000元
    、290,000元及250,000元，惟未提出任何證據證明有該等價
    值，被告否認該3只玉鐲有其指稱之價值。況從原告提供原
    證三之店内監視錄影晝面中，被告雖拿取原告手機，丟向原
    告，但錄影晝面中未見有砸中其店内玉手鐲之情事，乃其竟
    稱被告毁損其玉手鐲3只，是否真實？尚非無疑。且珠寶行
    之玻璃櫃均係強化玻璃，縱有丟中玻璃櫃，亦不致毀損置於
    其內之物品，況如真有當場丟中其貴重之玉手鐲，乃原告卻
    未於第一時間撿拾、查看受損之物品，亦明顯有異於平常一
    班人之反應，亦可推論出當時根本未發生毀損玉手鐲之情事
    。且本件刑事案件業經臺灣高等法院以110年度上訴字第196
    號刑事判決，將毀損玉手鐲3個之行為認定無積極證據證明
    被告有故意毀損3個玉手鐲之行為，本應為無罪之諭知，惟
    因與有罪部分為想像競合之裁判上一罪關係，爰不另為無罪
    之諭知，是此部分無民事上侵權行為可言。
  4.精神慰撫金：
　  查本件事發前一年來，被告配偶因原告一再販賣珠寶或以各
    種理由要求被告配偶支付各種款項，致家中老本幾乎被原告
    掏空挖盡，被告不僅於刑事案件中無力聘請律師為其辯護，
    乃原告於刑事附帶民事事件中，還向被告請求賠償1,781,57
    2元之龐大金額，被告根本無法於民事事件中找律師代理。
    而原告其中請求精神慰撫金100多萬元，顯然過高到無法想
    像，被告實無法負擔。況且，依原告所提原證二之西園醫院
    診斷證明書，原告於事發之108年12月12日，僅受有外傷及
    挫傷等傷害，再依其所提原證五之同年月26日之西園醫院醫
    療費用收據，僅有掛號費、診察費及基本部分負擔，並無實
    質醫藥費用，顯見其所受傷勢應已近乎痊癒，則其所受傷害
    應甚為輕微，乃其請求100多萬元之精神慰撫金，明顯過高
    。並聲明：⑴請求駁回原告之訴及其假執行聲請。⑵如受不利
    之判決，願提供擔保請准宣告免為假執行。
三、原告主張被告因懷疑原告利用陳蔡滿粧患有嚴重躁鬱症而辨
    識能力不足之機會，以推銷珠寶之方式訛詐陳蔡滿粧，而心
    生不滿，竟於108年12月12日上午10時25分許，進入該珠寶
    行後，持置於該珠寶行内之珠寶架砸打原告，致原告受有右
    前額疼痛並左臉四處外傷（長度分別約1公分、2公分、4公
    分、10公分）、前胸挫傷、右手及右腕多處挫外傷之傷害等
    情，業據其提出臺灣新北地方檢察署檢察官109年度偵字第1
    6496號起訴書、診斷證明書、店內監視器翻拍影像光碟、原
    告受傷照片、醫療收據及診斷證明書、醫療用品發票等件為
    證（見109年度審附民字第848號卷第11至51頁，下稱附民卷
    ），且為被告所不爭執（見本院卷第58頁），復經本院調閱
    本院109年度審訴字第1639號、臺灣高等法院110年度上訴字
    第196號刑事卷宗核閱無訛，自堪信為真實。
四、本件兩造爭執之點，應在於：㈠原告得否依侵權行為法律關
    係請求被告負損害賠償責任？㈡若可，原告得請求被告賠償
    之金額為若干？茲分述如下：
　㈠原告得否依侵權行為法律關係請求被告負損害賠償責任？
    按因故意或過失，不法侵害他人之權利者，負損害賠償責任
    。民法第184條第1項前段定有明文。查原告主張被告有故意
    傷害之不法侵權行為以致其受有身體健康權遭侵害等情，為
    被告所不爭執（見本院卷第58頁），並有109年度審訴字第1
    639號、臺灣高等法院110年度上訴字第196號、最高法院110
    年度台上字第5520號刑事判決可佐，足堪認定，是原告主張
    被告應依民法第184條第1項前段規定負賠償責任等語，自屬
    有據。
　㈡若可，原告得請求被告賠償之金額為若干？
  ⒈醫藥(療)費用、醫療用品費用部分：
  ⑴按不法侵害他人之身體或健康者，對於被害人因此喪失或減
    少勞動能力或增加生活上之需要時，應負損害賠償責任，民
    法第193條第1項定有明文。次按損害賠償之債，以有損害之
    發生及有責任原因之事實，並二者之間，有相當因果關係為
    成立要件。故原告所主張損害賠償之債，如不合於此項成立
    要件者，即難謂有損害賠償請求權存在。復按侵權行為之成
    立，須有不法侵害行為存在，以及請求人權利受侵害，且侵
    害行為與損害結果間具有因果關係，主張侵權行為損害賠償
    請求權之人，對於侵權行為之成立要件應負舉證責任（最高
    法院48年台上字第481號民事判例、100年度台上字第328號
    民事裁判意旨參照）。又按當事人主張有利於己之事實者，
    就其事實有舉證之責任。民事訴訟法第277條定有明文。民
    事訴訟如係由原告主張權利者，應先由原告負舉證之責，若
    原告不能先舉證，以證實自己主張之事實為真實，則應駁回
    原告之請求（最高法院17年上字第917號著有判例足參）。
　⑵經查，原告陸續提出其自108年12月12日受傷迄今持續看診就
    醫之醫療費用收據，然為被告否認部分醫療費用之支出並非
    係本件事故所必要或相關聯之支出，是原告應予證明該部分
    醫療費用支出為必要費用，方得請求被告賠償該部分之損害
    ，茲分述如下：
　①西園醫院部分：
　　依原告所提出之西園醫療社團法人西園醫院(下稱西園醫院)
    之醫療費用收據（見附民卷第21至23頁），其於108年12月1
    2日事發當日及同年月26日，曾前往西園醫院就醫，醫療費
    用收據分別為900元、400元及260元共計1,560元，審酌醫療
    費用收據確實包含相關診察費、藥品費、處置費、X光檢查
    費等，並對照西園醫院所開立之乙種診斷證明書（見附民卷
    第15頁），足證原告係於事發當日至西園醫院急診就診後，
    嗣後並回診一次，就診時間、項目與系爭事故所受傷勢相關
    聯，該損害結果與被告不法侵權行為確具因果關係，是西園
    醫院已依其病症狀況為適當診療並開立適當藥品，自屬醫療
    必要費用。至被告辯稱證明書費400元、雜項費500元，應非
    醫療必要費用，不得請求云云，然原告支出上開診斷書費用
    ，乃係其為證明損害發生及其範圍所必要之費用，當應納為
    損害之一部分（最高法院91年度台上字第1610號判決意旨參
    照），亦應屬被害人為實現損害賠償債權所支出之必要費用
    ，且係因加害人之侵權行為所引起，被害人應得請求加害人
    賠償（最高法院92年度台上字第2653號裁判同旨參照），是
    原告所主張證明書影印費用乃係為證明醫療過程及傷勢而支
    出，經核應屬證明損害發生及其範圍所必要之費用，故原告
    就此部分診斷證明書費400元請求被告賠償，應有理由。另
    醫療費用單據所列雜項費用，乃醫院就病患前往就醫之整體
    醫療處置行為所列之費用項目名稱，亦包含於該次診療療程
    行為內，自亦同屬醫療必要費用，被告所為辯稱，難認可採
    ，是原告就西園醫院所支出之醫療費用，請求被告賠償1,56
    0元，應屬有據。
　②馬偕醫院部分：
　　依原告所提出之台北馬偕紀念醫院(下稱馬偕醫院)之醫療費
    用收據（見附民卷第27、29頁），其於108年12月12日事發
    當日及109年5月29日，曾前往馬偕醫院就醫，醫療費用收據
    金額分別為850元、170元及2,678元共計3,698元，對照馬偕
    醫院所開立之乙種診斷證明書（見附民卷第25頁），堪認原
    告就診時間、項目與系爭事故所受傷勢相關聯，該損害結果
    與被告不法侵權行為確具因果關係，自屬醫療必要費用。至
    被告辯稱證明書費170元，應非醫療必要費用云云，業經本
    院論述如前，亦併得請求被告賠償，該部分辯稱，難認可採
    ，是原告就馬偕醫院所支出之醫療費用，請求被告賠償3,69
    8元，應屬有據。
　③建明中醫診所部分：
    就原告所提出建明中醫診所之診斷證明書所載「病名：右側
    前胸挫傷、右側前臂及手腕挫傷，於108年12月13日至109年
    5月16日共就診60次」等內容（見附民卷第31頁），稽核與1
    08年12月12日原告急診就診之診斷證明書記載之傷勢相符(
    見附民卷第15頁)，況查，西醫著重物質治療，中醫著重能
    量調整，二者本可相輔相成，而非互相排斥，則原告於本件
    事故發生後，於翌日即108年12月13日至109年5月16日前往
    建明中醫診所接受中醫調理治療，以治療上開診斷證明書所
    載病名，尚合乎國人就醫習慣及經驗法則，堪認為必要且相
    當，故歷次掛號費合計9,000元（計算式：150×60＝9,000）
    及診斷證明書費用200元共計9,200元（見附民卷第35頁）自
    屬合理且必要之支出，原告就此部分之請求，要屬有據。至
    於原告另主張之傷科用藥21,000元，此部分雖據原告提出病
    歷內容及收據為憑，然原告於本件事故發生後先後已在西園
    醫院、馬偕醫院、建明中醫等醫療院所就醫，接受中、西醫
    治療，其在正規治療外是否另有自行購買中藥材之必要，自
    非無疑。則原告既未舉證證明另外自費購買前開水藥、藥布
    為治療其因本件事故所致傷勢應支出之必要費用(況查依診
    斷證明書以觀，原告所受為擦挫傷，且中、西醫治療之療程
    均有開立藥物予原告使用)，要難遽認該等費用之支出與本
    件事故有相當因果關係而屬原告因此所受損害，是其此部分
    之請求，不應准許，是原告就建明中醫診所所支出之醫療費
    用，請求被告賠償9,200元範圍內，應屬有據。
　④亞東醫院部分：
　　觀諸原告所提出亞東醫院之醫療費用收據為109年3月27日、
    4月7日、5月26日（見附民卷第45至49頁），然其就診科別
    為精神科，而參亞東醫院之診斷證明書所載診斷為焦慮狀態
    、環境適應障礙併焦慮情緒，並由患者自述因與客戶發生糾
    紛後，出現情緒焦慮等症狀，此部分費用支出必要性既經被
    告所爭執，原告復未能舉證說明該部分支出與原告因本件事
    故所致傷害間之因果關係，要難遽認該部分費用支出與本件
    事故有相當因果關係而屬原告因此所受損害，是原告此部分
    之請求，不應准許。
　⑶醫療用品費用
    原告固主張受有右前額疼痛並左臉四處外傷（長度分別約1
    公分、2公分、4公分、10公分），經馬偕醫院醫師醫囑「建
    議矽膠凝膠使用以預防疤痕肥厚」，並因而支付3,034元（
    見附民卷第51頁），然為被告所爭執，辯稱原告所提出之發
    票均未載明購買物品品名，是否係購買矽膠凝膠並非無疑，
    原告就此部分未能提出相關證明方式證明之，要難遽認該部
    分費用支出確為何以及與本件事故是否具有相當因果關係而
    屬原告因此所受損害，是其此部分之請求，不應准許。
　⒉財產損害部分：
    原告主張被告將原告擺放於桌上之手機向原告丟擲而砸中該
    珠寶行内之玉手鐲3個以致毁損。上開3個玉手鐲費用各為20
    0,000元、290,000元及250,000元，被告應賠償原告上開損
    害共740,000元云云，為被告所否認，經查，就原告提告被
    告毀損3個玉手鐲之不法侵害行為，經審酌原告於刑事案件
    警詢時除指稱手機螢幕裂開以外，尚稱：「店內的玉鐲大約
    5、6個都有裂痕」等語（見偵字第16496號卷第33頁），嗣
    於偵訊時則改稱：被告進來摔伊手機，摔在伊店裡的玉鐲上
    ，毀損的物品包括手機、玉手鐲3個等語（見偵字第16496號
    卷第204頁），前後指述已有出入；嗣於臺灣高等法院之刑
    事案件第二審審理時到庭證稱：伊當時有看到被告摔手機，
    是到被告離開後整理店內，才發現玻璃櫃內的玉鐲被摔斷等
    語（見110年度上訴字第196號卷第226頁），然稽核臺灣高
    等法院勘驗該珠寶行內監視器錄影畫面之筆錄及影像截圖（
    見110年度上訴字第196號卷第106至107、111至193頁），僅
    可見被告對著原告方向丟擲手機，手機向原告後方桌子處掉
    落，然無法辨識該桌上究有何物品，亦未見有何玻璃櫃碎裂
    之狀況，是無從由監視錄影翻拍照片佐證原告指述被告毀損
    3個玉手鐲之說法為真實，此部分亦經臺灣高等法院110年度
    上訴字第196號刑事判決認定毀損3個玉手鐲部分之罪嫌無法
    證明，應為無罪之諭知，然因與刑事判決認定被告有罪部分
    (侵入他人建築物、傷害、毀損手機部分)，構成想像競合之
    裁判上一罪關係，爰不另為無罪之諭知，此有上開刑事判決
    在卷可憑，並經最高法院110年度台上字第5520號判決駁回
    上訴確定在案，亦同此認定，故原告既未能舉證證明被告確
    實有毀損原告所有之玉手鐲3個之不法侵權行為事實，此部
    分之主張自屬無據。
　⒊精神慰撫金部分：
  ⑴按因故意或過失，不法侵害他人之權利者，負損害賠償責任
    。不法侵害他人之身體、健康、名譽、自由、信用、隱私、
    貞操或不法侵害其他人格法益而情節重大者，被害人雖非財
    產上之損害，亦得請求賠償相當之金額，民法第184條第1項
    前段、第195條第1項前段分別定有明文。又原告請求精神慰
    撫金之損害金額，賠償慰藉金固為廣義賠償之性質，然究與
    賠償有形之損害不同，故賠償慰藉金非如賠償有形損害之有
    價額可以計算，因此究竟如何始認為相當，自得由法院斟酌
    各種情形定其數額（最高法院47年度台上字第1416號裁判意
    旨參照）。復按慰藉金之多寡，應斟酌雙方之身分、地位、
    資力與加害之程度及其他各種情形核定相當之數額；其金額
    是否相當，自應依實際加害情形與被害人所受之痛苦及雙方
    之身分、地位、經濟狀況等關係決定之（最高法院85年度台
    上字第460號判決意旨參照）。
　⑵經查，原告因被告前開不法侵權行為致受有身體健康權之損
    害，且情節重大，原告之精神上自受有痛苦，原告自得依民
    法第195條第1項前段規定請求慰撫金。經審酌原告為國小畢
    業、現無業、其於108年間含薪資所得、利息、股利等收入
    共計243,089元，名下共8筆財產；以及被告為國中補校畢業
    、先前從事貼壁紙工作、現無業，其於108年間含薪資所得
    、利息、股利等收入共計35,347元，名下4筆財產等節，業
    經兩造陳報在卷（見本院卷第116、153至154頁），以及本
    院依職權調閱之兩造電子閘門財產所得調件明細表在卷可佐
    （見限閱卷）。則本院綜合衡量兩造之身分、經濟狀況、及
    原告所受傷勢、事故發生原因及原告所受精神痛苦程度等一
    切情狀，認原告得請求被告賠償其身體健康權受侵害之慰撫
    金數額以80,000元為適當。
　⒋從而，原告所主張之上開損害賠償應於94,458元（計算式：1
    ,560元＋3,698元＋9,200元＋80,000元＝94,458元）範圍內有理
    由，逾此部分之請求，難認有據。　　
五、末按給付無確定期限者，債務人於債權人得請求給付時，經
    其催告而未為給付者，自受催告時起，負遲延責任；遲延之
    債務，以支付金錢為標的者，債權人得請求依法定利率計算
    之遲延利息；應付利息之債務，其利率未經約定，亦無法律
    可據者，週年利率為5%，民法第229條第2項前段、第233條
    第1項前段、第203條分別著有明文。經查，原告對被告之侵
    權行為損害賠償請求權，係屬於未定給付期限之金錢債權，
    揆諸前述法條規定，原告自得請求被告給付自民事起訴狀繕
    本送達翌日（即為109年9月9日，附民卷第5頁）即受催告時
    起之法定遲延利息。
六、綜上所述，原告得依據民法第184條第1項前段、第193條、
    第195條第1項前段，請求被告負侵權行為損害賠償責任。從
    而，原告請求被告應給付94,458元，及自109年9月9日起至
    清償日止，按週年利率5%計算之利息部分，為有理由，應予
    准許，逾此範圍之請求，非有理由，應予駁回。另本判決所
    命給付之金額未逾500,000元，依民事訴訟法第389條第1項
    第5款規定，應依職權宣告假執行，至原告就敗訴部分陳明
    願供擔保聲請宣告假執行，因訴之駁回而失所依據，不予准
    許，應予駁回；而被告就原告勝訴部分陳明願供擔保，聲請
    宣告免為假執行，合於法律規定，爰酌定相當之擔保金額宣
    告之。
七、本件事證已臻明確，兩造其餘攻擊、防禦方法及未經援用之
    證據，經本院審酌後認對判決結果不生影響，爰不一一論列
    ，附此敘明。
八、訴訟費用負擔之依據：民事訴訟法第79條。
中　　華　　民　　國　　111 　年　　4 　　月　　15　　日
                  民事第一庭    法　官　張惠閔
以上正本係照原本作成。
如對本判決上訴，須於判決送達後20日內向本院提出上訴狀。如
委任律師提起上訴者，應一併繳納上訴審裁判費。
中　　華　　民　　國　　111 　年　　4 　　月　　15　　日
                                書記官　林沂㐵